臺灣高等法院臺南分院民事判決　95年度上字第164號
上　訴　人　丙○○
訴訟代理人　楊丕銘　律師
被 上 訴人　中國信託商業銀行股份有限公司
法定代理人　丁○○
訴訟代理人　甲○○
被 上 訴人　乙○○
上列當事人間請求第三人異議之訴事件，上訴人對於中華民國九
十五年七月二十四日臺灣臺南地方法院第一審判決（九十五年度
訴字第三二五號）提起上訴，本院於九十六年四月十日言詞辯論
終結，判決如下：
      主      文
上訴駁回。
第二審訴訟費用由上訴人負擔。
      事  實  及  理  由
一、按當事人之法定代理人其代理權消滅者，應由有代理權之法
    定代理人承受訴訟，此觀民事訴訟法第一百七十條規定自明
    。本件被上訴人之法定代理人於第二審上訴程序中由辜仲諒
    變更為丁○○，有公司變更登記表可稽，被上訴人已具狀聲
    明承受訴訟，本院另案以九十五年度聲字第一二一號裁定准
    其承受訴訟在案，合先敘明。
二、被上訴人乙○○經合法通知，無正當理由不到場，核無民事
    訴訟法第三百八十六條各款所列情形，准依上訴人聲請，由
    其一造辯論而為判決。
三、按第三人就執行標的物有足以排除強制執行之權利者，得於
    強制執行程序終結前，向執行法院對債權人提起異議之訴，
    強制執行法第十五條定有明文；查：原審法院受理九十三年
    度執字第三七０００號拍賣抵押物執行事件，就執行債務人
    葉玴琪所有如本判決附表(一)所示之土地及主建物，連同增建
    如本判決附圖一所示建物第一層、第二層、第三層、第四層
    、第五層（臨時建號四五六五號）、附圖二所示建物第六層
    、第七層（臨時建號四五六六號）之增建物部分予以查封，
    並定期為拍賣惟尚未拍定，此部分之拍賣執行程序尚未終結
    乙情，業經本院依職權調閱上揭民事執行卷宗查明屬實；是
    原審法院九十三年度執字第三七０００號拍賣抵押物執行事
    件，就拍賣執行程序尚未終結，上訴人主張本於強制執行法
    第十五條規定，對於債權人提起本件第三人異議之訴，其起
    訴之合法要件並無不合，併先敘明。
四、上訴人主張：被上訴人中國信託商業銀行股份有限公司（下
    稱中國信託銀行）因執行債務人葉玴琪積欠其債務，聲請執
    行法院就葉玴琪所有如附表(一)所示之土地及建物，及上開建
    物旁增建如本判決附圖一、二所示臨時建號四五六五號、四
    五六六號之未保存登記增建物（下稱系爭增建物）併予強制
    執行，經台南地院以九十三年度執字第三七０００號受理後
    ，執行查封在案。惟系爭增建物與原建物間有可資區別之標
    識存在，具有構造上及使用上之獨立性，得為獨立之所有權
    客體而具有獨立之所有權，係由訴外人許連裕出資起造而原
    始取得，於增建完成後並由許連裕使用收益，與保存登記建
    物係由林玉田使用收益者顯有區別。訴外人許連裕於九十四
    年一月四日死亡，伊係其繼承人之一，經聲請限定繼承後，
    並經全體繼承人協議分割遺產而由伊單獨繼承取得系爭增建
    物之所有權。系爭增建物均係渠所有，有足以排除強制執行
    之權利，因限於資力無法提供全部起訴時之擔保，爰就本判
    決附圖一所示，即臨時建號四五六五號建物中之第一層、第
    二層部分，主張有排除強制執行之所有權，提起本件第三人
    異議之訴，求為命：撤銷台南地院九十三年度執字第三七０
    ００號強制執行事件，就本判決附圖一所示第一層、第二層
    建物部分所為強制執行程序之判決；原判決為伊敗訴判決尚
    有未合；並聲明：(一)原判決廢棄。(二)上開廢棄部分，台南地
    院九十三年度執字第三七０００號強制執行事件，就本判決
    附圖一所示第一層、第二層建物所為之強制執行程序應予撤
    銷。(三)第一、二審訴訟費用由被上訴人等負擔。
五、被上訴人乙○○未於言詞辯論期日到場，亦未提出任何書狀
    作何聲明、陳述；被上訴人中國信託銀行則以：系爭增建物
    欠缺構造上及使用上之獨立性，非屬獨立之物權標的物，實
    係主建物之從物而為抵押權效力所及，並為原有主建物所有
    權擴張範圍。系爭增建物並非上訴人之父許連裕出資起造，
    不屬許連裕所有，且自始均由訴外人林玉田用益，上訴人無
    從因繼承其父之遺產而取得所有權等情詞，資為抗辯；並聲
    明：(一)上訴駁回。(二)第二審訴訟費用由上訴人負擔。
六、上訴人主張：系爭增建物係坐落台南市○區○○段二四六之
    一二地號土地上之未保存登記建物，具有獨立之出入口及門
    牌號碼，與保存登記之主建物係各自獨立之建物，而由伊之
    被繼承人許連裕出資起造，原始取得系爭增建物所有權。訴
    外人許連裕死亡後，伊經由全體繼承人協議分割遺產而繼承
    取得系爭增建物之所有權等情，無非係以其於原審提出切結
    書（原審補字卷第十頁）、分割協議書、遺產清冊、台南地
    院九十四年度繼字第二五二號限定繼承民事裁定（原審訴字
    卷第六八頁、第一七六頁），及附於執行卷宗內，由許連裕
    與訴外人金孫國際貿易有限公司簽訂之租約，併證人林玉田
    於原審法院之證述為其論據，惟為被上訴人否認，並以上情
    置辯；是系爭如本判決附圖一所示，臨時建號台南市○○段
    四五六五號（建物坐落同段二四六之一二地號土地）建物，
    其中第一層、第二層部分是否為附屬建物？得否為獨立所有
    權之客體？其所有權應由何人取得等等，關係上訴人有無足
    以排除執行法院強制執行之權利，厥為本件訴訟首應審究之
    爭點。
七、按物之構成部分，除法律有特別規定外，不得單獨為物權之
    標的物（最高法院二十九年上字第一六七八號、三十二年上
    字第六二三二號判例參照）；是以所有人於原有建築物之外
    另行增建者，就增建部分究竟得否主張獨立之所有權，其所
    有權之歸屬為何，仍應視所增建之建物是否為原有建物之構
    成部分，抑或為獨立之建物而定；若係獨立之建物，再視其
    是否常助主物之效用，且屬於同一人所有，而有主物、從物
    之分，並依此原則而區分增建部分之所有權歸屬。準此，所
    有人於原有建築物之外另行增建者，如增建部分與原有建築
    物無任何可資區別之標識存在，而與之作為一體使用者，因
    不具構造上及使用上之獨立性，自不得獨立為物權之客體，
    原有建築物所有權範圍因而擴張。倘增建部分於構造上及使
    用上已具獨立性，即為獨立之建築物，苟其常助原有建築物
    之效用，而交易上無特別習慣者，即屬從物。若增建部分已
    具構造上之獨立性，但未具使用上之獨立性而常助原有建築
    物之效用者，則為附屬物，其使用上既與原有建築物成為一
    體，其所有權應歸於消滅，被附屬之原有建築物所有權範圍
    因而擴張（最高法院八十八年度台上字第四八五號判決要旨
    參照）。至增建物因與主建物無可資區別之標識，而不具構
    造上及使用上之獨立性者，原有建築物所有權範圍即時擴張
    ，是以增建物是否具有構造上及使用上之獨立性，仍應以增
    建完成之際為判準時點，而非以增建完成後，因第三人爭執
    其所有權歸屬時為判準時點，自屬當然。查：
（一）被上訴人中國信託銀行以台南地院九十三年度拍字第一０
      二０拍賣抵押物民事裁定為執行名義，聲請台南地院就執
      行債務人葉玴琪所有如本判決附表(一)所示之土地，及於八
      十五年七月四日完成建築，而於同年十二月辦理建物第一
      次登記之建物為強制執行，經台南地院以九十三年度執字
      第三七０００號受理後，現場查封上開執行標的物土地及
      建物，因建物另有增建部分，而由執行法院二次會同地政
      人員繪測後，查封如本判決附圖一、二所示之系爭增建物
      ，並由地政機關編定臨時建號為新興段四五六五號、四五
      六六號，其增建物之構造及面積均詳如本判決附圖一、二
      所示乙情，此有執行法院九十三年十二月二日、九十四年
      六月十六日執行（勘測）筆錄，及台南市東南地政事務所
      於九十四年七月八日，以東南地所測字第０九四００二二
      九六００號函，檢送建物測量成果圖（即本判決附圖一、
      附圖二），併建物登記謄本附於上開執行卷宗可參（建號
      三九四二、三九四三、三九四四、三九四五、三九四六、
      三九四七號建物謄本另行影印附於本審卷第一二五頁至第
      一三０頁）。
（二）又系爭如本判決附圖一、二所示之增建物，係坐落台南市
      ○區○○段二四六之一二地號土地上，其中：
    (1)原審法院會同地政人員及兩造定期於九十五年五月三日履
      勘現場結果：新興段二四六之一二地號土地上之系爭建
      物，係位於台南市○○路及長南街交叉口。自外觀觀察，
      整棟建物係一七層樓鋼筋混凝土造樓房，樓房外牆所貼磁
      磚均相同。大樓臨接文南路部分之門牌為台南市○○路
      五一號，一樓部分開設兒童服飾店，北側有樓梯及電梯可
      通往該建物之上方樓層。二樓部分係開設「飛揚旅行社」
      。由一樓之服飾店後方木門可通往後方長南街五二號建物
      之一樓，由二樓之旅行社後方木門亦可通往後方長南街五
      二號建物之二樓。系爭未保存登記增建物臨接長南街，
      一樓之門牌號碼為台南市○○街五二號。外部有大、小鐵
      門各一，小鐵門直通台南市○○路五一號地下室，大鐵門
      通至長南街五二號一樓。一樓內部堆放雜物，牆上掛有「
      金孫國際貿易有限公司」及「耦益國際開發有限公司」招
      牌，惟無營業跡像。一樓內部並有樓梯可通往上方樓層。
      文南路五一號主建物與長南街五二號增建物之界線約為該
      樓梯上方之樑柱。文南路五一號主建物一樓，與長南街
      五二號增建物一樓之內部空間相通，無任何隔間。由長
      南街五二號增建物一樓之樓梯可通往第二層樓，長南街五
      二號增建物二樓現況為空屋，無使用跡像等情，有勘驗筆
      錄在卷（原審訴字卷第一五四頁至第一五八頁）可參。
    (3)經本院定期於九十五年十一月二日勘驗現場結果：系爭
      建物（含保存登記之主建物及未保存登記之增建物）係坐
      落台南市○○路與長南街口。主建物之大門設於文南路上
      ，增建物之大門則面向長南街，其上門牌號碼為長南街五
      二號。系爭建物（含主建物及增建物）整體為一七層樓
      結構，其外觀連成一體，磁磚款式皆相同，大樓之地下室
      整棟相通。大樓之一樓內部空間亦相通，並無區隔。其
      中主建物另區隔出部分空間出租予第三人使用。增建物之
      一樓空間類似車庫格局，並以木板區隔成內、外而使用。
      大樓之二樓部分，其中增建物與主建物間以木板隔開使
      用，中間有木門相通，主建物之空間於履勘時，出租予第
      三人使用中。大樓之三樓部分，增建物及主建物之內部
      空間完全相通，履勘時堆放部分貨物，無人使用。大樓
      之四、五樓部分，增建物及主建物之內部空間亦完全相通
      ，而由第三人耦益公司承租整樓空間使用等情，亦有勘驗
      筆錄及被上訴人中國信託銀行提出而為上訴人所不爭之現
      場數位照片在卷（本審卷第四四頁至四六頁、第五十頁至
      第五七頁）可按。
（三）又台南市○區○○里○○街五二號增建物之房屋稅，係自
      八十八年三月起課，課稅之每層樓面積各為一百十六．四
      平方公尺，五層樓之總面積為五百八十二平方公尺，納稅
      義務人為上訴人之父許連裕乙情，並有台南市稅捐稽徵處
      於九十三年十二月十四日，以南市稅密財字第０九三０七
      ００七九九號函檢送「房屋稅主檔查詢表」附於上揭執行
      卷宗可參（另行影印附於本審卷第一二三、一二四頁）。
（四）至於證人林玉田於原審法院審理時則到場結證：「系爭建
      物是在八十二或八十三年間開始起造，當時找昇揚營造公
      司起造。起造時除扣除法定空地外，其餘的基地全部都作
      為建築的基地。開始規劃時是起造地上五層及地下一層的
      建物。基地上有增建部分，增建六樓及七樓，及原先規劃
      作為法定空地的部分。增建部分是在原有文南路五一號建
      物取得使用執照之後，才開始增建的。我原本就有打算將
      法定空地部分進行增建，但房子蓋到中間時遭人倒債，無
      法將原有的建物建築完成。房子後續的問題就由我太太處
      理，只知道叫我姊夫許連裕出面接續處理增建及六、七樓
      的問題。增建的部分是許連裕起造的，所以屬於許連裕所
      有，我知道是許連裕出錢」等語（原審訴字卷第二三八頁
      至第二四０頁）。
（五）綜上各情：
    (1)本件上訴人雖主張因受限資力，而僅就本判決附圖一所示
      第一層、第二層建物部分提起第三人異議之訴，然其始終
      主張系爭增建物一至七樓全部係由其繼承取得所有權，尤
      其就如本判決附圖一所示第一層至第五層之增建物部分，
      均係緊鄰依附各樓層之主建物而增建，則本件在審酌上訴
      人是否為系爭增建物之所有權人時，仍應就系爭增建物之
      第一層至第五層部分為綜合考量判斷，方能得其實情，並
      不侷限於審認上訴人起訴主張之第一層、第二層增建物之
      所有權歸屬而已。
    (2)又系爭如本判決附圖一所示增建物，合計第一層至第五層
      之面積雖高達五六七．一四平方公尺，惟其各樓層面積多
      者為一二四、二０平方公尺（一樓）、少者為一一０．三
      七平方公尺（三、四、五樓），相對於主建物第一層（含
      騎樓）為一四一．二九平方公尺，第二層為一九四．三二
      平方公尺、第三層為二四０、九六平方公尺、第四層為二
      四四平方公尺、第五層為二四二．九平方公尺均較小，堪
      信上開保存登記部分之建物係主要建物，至於系爭未保存
      登記部分則係增建物者至明。
    (3)再系爭主建物與增建物之整棟建物，係一棟七層樓之鋼筋
      混凝土造樓房，樓房外牆所貼磁磚均相同，主建物部分係
      於八十五年建造完成，並辦理第一次建物登記，已如上述
      ；參以證人林玉田於原審並證述：「開始規劃時是起造地
      上五層及地下一層的建物，增建的部分是一樓到七樓，在
      原有文南路五一號建物取得使用執照後開始增建」等語以
      觀，益見系爭整棟大樓之主建物及增建物均係於八十五年
      七月間同時建造完成者，應堪肯認。
    (4)至於系爭增建物之第一層至第五層部分，雖另有樓梯可上
      下通行至其他樓層，亦可藉此對外通行至長南街，惟除第
      二層樓外，第一、三、四、五層樓之內部空間，均與主建
      物之相對應樓層之內部空間相通，中間並無任何區隔。至
      於第二層樓部分，其增建物部分與主建物間在本件訴訟期
      間，雖經以木板區隔出各自使用之空間，惟參諸同時增建
      完成之一、三、四、五層樓之上開內部空間使用情形，衡
      情，系爭整棟大樓之第二層樓部分，於增建時之主建物與
      增建物之內部空間設計，與其他各樓層之空間設計應無不
      同之理，堪信第二層樓既以方便拆卸之木板為隔間，顯係
      在增建完成後，為因應空間上之使用目的而施作之室內工
      程亦明。
    (5)基上，如本判決附圖一所示第一層至第五層部分之增建物
      ，於八十五年七月間與主建物同時增建完成時，空間相互
      流通，並無任何可資區別之標識存在，已如上述；參以如
      本判決附表(一)建物編號６之地下室，面積廣達三百七十五
      ．四三平方公尺，涵蓋上開主建物及增建部分所在位置以
      觀，堪信系爭增建物於增建之時即有將整棟大樓，區分為
      第一層至第五層，而整合各樓層之主建物及增建物之全部
      空間為一體使用目的甚明。本判決附圖一所示第一層至第
      五層之增建物，核係與各層之主建物連成一體，均不具構
      造上及使用上之獨立性，而屬於各樓層主建物之構成部分
      ，不得為獨立物權之客體，則上開各樓層主建物，即如本
      判決附表(一)建物編號１、２、３、４、５之建物所有權範
      圍，於系爭增建物增建完成之際即時擴張。
    (6)本判決附圖一所示第一層至第五層之增建物，於增建時因
      欠缺構造上及使用上之獨立性，不得為獨立物權之客體，
      於增建完成之際，所依附之各樓層主建物之所有權範圍即
      時擴張，已如上述。是系爭增建物自始並未獨立成為物權
      之客體，並無獨立於主建物以外之不動產所有權存在，縱
      其後另將增建物之使用空間與主建物使用空間相區隔，而
      形成構造上或使用上之獨立狀態，並由第三人取得占有，
      核與不動產物權之原始取得情形不同，亦與民法第七百五
      十九條規定，繼承、強制執行、公用徵收或法院之判決得
      不經登記而取得不動產物權者有異，難認占有上開增建物
      之人，得因此而取得其所有權。
    (7)本件訴外人許連裕雖自八十八年間起繳納系爭增建物之房
      屋稅，惟房屋稅納稅義務人，並非必為房屋所有人，繳納
      房屋稅之收據，亦非即為房屋所有權之證明。系爭增建物
      自八十五年增建完成時，即係主建物之構成部分，並非獨
      立物權之客體，系爭增建物之空間縱其後由訴外人許連裕
      取得占有，並申報為長南街五二號房屋之稅納稅義務人，
      揆諸上開說明，亦難因此而得原始取得系爭增建物之所有
      權。上訴人抗辯其繼承取得系爭如本判決附圖一所示之未
      保存登記之建物所有權云云，即屬無據，而無足採。
八、綜上，系爭如本判決附圖一所示第一層至第五層之增建物，
    係執行債務人賴玴琪所有，如本判決附表(一)所示建物編號１
    至編號５主建物之增建部分，不得為獨立物權之客體，已如
    上述，則不論系爭增建物是否係由上訴人之父許連裕出資，
    及為房屋稅納稅義務人，許連裕均無從因之取得系爭增建物
    之所有權。上訴人既非系爭如本判決附圖一所示第一層、第
    二層增建物之所有權人，復未舉證證明另有足以排除被上訴
    人就系爭增建物強制執行之其他權利，其主張本於強制執行
    法第十五條規定，於上揭強制執行程序尚未終結前，對於執
    行債權人中國信託銀行及實行第二順位抵押權之債權人乙○
    ○，提起第三人異議之訴，求為判命撤銷台南地院九十三年
    度執字第三七０００號強制執行事件，就如本判決附圖一所
    示第一層及第二層建物部分所為之強制執行程序者，於程序
    上雖無不合，惟仍係無理由，而不應准許；原審因而為上訴
    人全部敗訴之判決，於法並無不合，上訴意旨猶執前詞指摘
    原判決不當，求予廢棄改判，為無理由，應予駁回。
九、本件事證已臻明確，兩造其餘攻擊方法不影響本件判決結果
    ，爰不一一論述，併此敘明。
十、據上論結，本件上訴為無理由，依民事訴訟法第四百四十九
    條第一項、第七十八條、第四百六十三條、第三百八十五條
    第一項前段，判決如主文。
中　　華　　民　　國　　96　　年　　4　　月　　24 　　日
                    民事第三庭
                                審判長法　官  陳  光  秀
　　　　　　　　　　　      　　　　　法　官  曾  平  杉
　　　　　　　　　　　      　　　　　法　官  李  文  賢
上為正本係照原本作成。
如對本判決上訴，須於判決送達後20日內向本院提出上訴狀，未
表明上訴理由者，應於上訴後20日內，向本院提出理由書（須附
繕本）。依法須繳納裁判費並應委任律師為訴訟代理人，始得上
訴。
中　　華　　民　　國　　96　　年　　4　　月　　26 　　日
                                      書記官　劉  清　洪
【附記】
民事訴訟法第466條之1：
(1)對於第二審判決上訴，上訴人應委任律師為訴訟代理人。但上
  訴人或其法定代理人具有律師資格者，不在此限。
(2)上訴人之配偶、三親等內之血親、二親等內之姻親，或上訴人
  為法人、中央或地方機關時，其所屬專任人員具有律師資格並
  經法院認為適當者，亦得為第三審訴訟代理人。
民事訴訟法第466條之2：
  上訴人無資力委任訴訟代理人者，得依訴訟救助之規定，聲請
  第三審法院為之選任律師為其訴訟代理人。
附表(一)
┌─────────────────────────────────────────────────────────────┐
│土地：　　　　　　　　　　　　　　　　　　　　　　　　　　　　　　　　　　　　　　　　　　　　　九十五年度上字第一六四號  │
├─┬───────────────────┬─┬──────────┬──┬───────────────────────┤
│編│土　　　　　地　　　　　坐　　　　　落│地│　　面　　　　積　　│權利│　　　　　　　　　　　　　　　　　　　　　　　│
│　├───┬────┬───┬──────┤　├──┬──┬────┤　　│　備　　　　　　　　　　　　　　　　　　　考　│
│號│縣　市│鄉鎮市區○　段　│　地　　號　│目│公頃│公畝│平方公尺│範圍│　　　　　　　　　　　　　　　　　　　　　　　│
├─┼───┼────┼───┼──────┼─┼──┼──┼────┼──┼───────────────────────┤
│１│台南市│南區　　○○○段│二四六─一二│建│０　│０四│六０　　│全部│重測前：上鯤鯓段一七之三二四至一七之三三○地號│
└─┴───┴────┴───┴──────┴─┴──┴──┴────┴──┴───────────────────────┘
┌─────────────────────────────────────────────────────────────┐
│建物︰　　　　　　　　　　　　　　　　　　　　　　　　　　　　　　　　　　　　　　　　　　　　　九十五年度上字第一六四號  │
├─┬─┬──────┬────┬────┬─────────────────────┬────────┬──┬──────┤
│　│　│　　　　　　│　　　　│建築式樣│　建　物　面　積　　　（單位：平方公尺）　│附　屬　　建　物│　　│　　　　　　│
│編│建│　　　　　　│　　　　│　　　　├─┬─┬─┬─┬─┬─┬─┬─┬─┬─┬─┼────┬─┬─┤權利│　　　　　　│
│　│　│　　　　　　│　　　　│主要建築│地│二│三│四│五│騎│地│　│　│　│合│ 主要建 │面│面│　　│　　　　　　│
│　│　│　建物門牌　│基地坐落│　　　　│　│　│　│　│　│　│下│　│　│　│　│ 　　　 │　│積│　　│備　　　　考│
│　│　│　　　　　　│　　　　│材 料 及│面│　│　│　│　│　│　│　│　│　│　│ 築材料 │　│　│　　│　　　　　　│
│號│號│　　　　　　│　　　　│　　　　│　│　│　│　│　│　│一│　│　│　│　│　　　　│　│單│範圍│　　　　　　│
│　│　│　　　　　　│　　　　│房屋層數│層│層│層│層│層│樓│層│　│　│　│計│ 及用途 │積│位│　　│　　　　　　│
├─┼─┼──────┼────┼────┼─┼─┼─┼─┼─┼─┼─┼─┼─┼─┼─┼────┼─┼─┼──┼──────┤
│１│３│台南市南區文│台南市南│五層樓房│　│　│　│　│２│　│　│　│　│　│２│陽台鋼筋│５│平│全部│本建物之共同│
│　│９│南路五一號五│區○○段│鋼筋混凝│　│　│　│　│４│　│　│　│　│　│４│混凝土造│３│方│　　│使用部份見建│
│　│４│樓　　　　　│二四六之│土造　　│　│　│　│　│２│　│　│　│　│　│２│　　　　│．│公│　　│號三九四八，│
│　│２│　　　　　　│一二地號│　　　　│　│　│　│　│．│　│　│　│　│　│．│　　　　│５│尺│　　│權利範圍六分│
│　│　│　　　　　　│　　　　│　　　　│　│　│　│　│９│　│　│　│　│　│９│　　　　│１│　│　　│之一　　　　│
├─┼─┼──────┼────┼────┼─┼─┼─┼─┼─┼─┼─┼─┼─┼─┼─┼────┼─┼─┼──┼──────┤
│２│３│台南市南區文│台南市南│五層樓房│　│　│　│２│　│　│　│　│　│　│２│陽台鋼筋│５│平│全部│本建物之共同│
│　│９│南路五一號四│區○○段│鋼筋混凝│　│　│　│４│　│　│　│　│　│　│４│混凝土造│２│方│　　│使用部份見建│
│　│４│樓　　　　　│二四六之│土造　　│　│　│　│４│　│　│　│　│　│　│４│　　　　│．│公│　　│號三九四八，│
│　│３│　　　　　　│一二地號│　　　　│　│　│　│　│　│　│　│　│　│　│　│　　　　│４│尺│　　│權利範圍六分│
│　│　│　　　　　　│　　　　│　　　　│　│　│　│　│　│　│　│　│　│　│　│　　　　│１│　│　　│之一　　　　│
├─┼─┼──────┼────┼────┼─┼─┼─┼─┼─┼─┼─┼─┼─┼─┼─┼────┼─┼─┼──┼──────┤
│３│３│台南市南區文│台南市南│五層樓房│　│　│２│　│　│　│　│　│　│　│２│陽台鋼筋│５│平│全部│本建物之共同│
│　│９│南路五一號三│區○○段│鋼筋混凝│　│　│４│　│　│　│　│　│　│　│４│混凝土造│５│方│　　│使用部份見建│
│　│４│樓　　　　　│二四六之│土造　　│　│　│０│　│　│　│　│　│　│　│０│　　　　│．│公│　　│號三九四八，│
│　│４│　　　　　　│一二地號│　　　　│　│　│．│　│　│　│　│　│　│　│．│　　　　│７│尺│　　│權利範圍六分│
│　│　│　　　　　　│　　　　│　　　　│　│　│９│　│　│　│　│　│　│　│９│　　　　│６│　│　　│之一　　　　│
│　│　│　　　　　　│　　　　│　　　　│　│　│６│　│　│　│　│　│　│　│６│　　　　│　│　│　　│　　　　　　│
├─┼─┼──────┼────┼────┼─┼─┼─┼─┼─┼─┼─┼─┼─┼─┼─┼────┼─┼─┼──┼──────┤
│４│３│台南市南區文│台南市南│五層樓房│　│１│　│　│　│　│　│　│　│　│１│陽台鋼筋│１│平│全部│本建物之共同│
│　│９│南路五一號二│區○○段│鋼筋混凝│　│９│　│　│　│　│　│　│　│　│９│混凝土造│８│方│　　│使用部份見建│
│　│４│樓　　　　　│二四六之│土造　　│　│４│　│　│　│　│　│　│　│　│４│　　　　│．│公│　　│號三九四八，│
│　│５│　　　　　　│一二地號│　　　　│　│．│　│　│　│　│　│　│　│　│．│　　　　│７│尺│　　│權利範圍六分│
│　│　│　　　　　　│　　　　│　　　　│　│３│　│　│　│　│　│　│　│　│３│　　　　│１│　│　　│之一　　　　│
│　│　│　　　　　　│　　　　│　　　　│　│２│　│　│　│　│　│　│　│　│２│　　　　│　│　│　　│　　　　　　│
├─┼─┼──────┼────┼────┼─┼─┼─┼─┼─┼─┼─┼─┼─┼─┼─┼────┼─┼─┼──┼──────┤
│５│３│台南市南區文│台南市南│五層樓房│８│　│　│　│　│５│　│　│　│　│１│花台鋼筋│４│平│全部│本建物之共同│
│　│９│南路五一號　│區○○段│鋼筋混凝│１│　│　│　│　│９│　│　│　│　│４│混凝土造│．│方│　　│使用部份見建│
│　│４│　　　　　　│二四六之│土造　　│．│　│　│　│　│．│　│　│　│　│１│　　　　│４│公│　　│號三九四八、│
│　│６│　　　　　　│一二地號│　　　　│３│　│　│　│　│９│　│　│　│　│．│　　　　│２│尺│　　│三九四九，權│
│　│　│　　　　　　│　　　　│　　　　│０│　│　│　│　│９│　│　│　│　│２│　　　　│　│　│　　│利範圍六分之│
│　│　│　　　　　　│　　　　│　　　　│　│　│　│　│　│　│　│　│　│　│９│　　　　│　│　│　　│一、六分之五│
├─┼─┼──────┼────┼────┼─┼─┼─┼─┼─┼─┼─┼─┼─┼─┼─┼────┼─┼─┼──┼──────┤
│６│３│台南市南區文│台南市南│五層樓房│６│　│　│　│　│　│３│　│　│　│３│　　　　│　│平│全部│本建物之共同│
│　│９│南路五一號底│區○○段│鋼筋混凝│．│　│　│　│　│　│７│　│　│　│８│　　　　│　│方│　　│使用部份見建│
│　│４│層　　　　　│二四六之│土造　　│４│　│　│　│　│　│５│　│　│　│１│　　　　│　│公│　　│號三九四八、│
│　│７│　　　　　　│一二地號│　　　　│６│　│　│　│　│　│．│　│　│　│．│　　　　│　│尺│　　│三九四九，權│
│　│　│　　　　　　│　　　　│　　　　│　│　│　│　│　│　│４│　│　│　│８│　　　　│　│　│　　│利範圍六分之│
│　│　│　　　　　　│　　　　│　　　　│　│　│　│　│　│　│３│　│　│　│９│　　　　│　│　│　　│一、六分之一│
└─┴─┴──────┴────┴────┴─┴─┴─┴─┴─┴─┴─┴─┴─┴─┴─┴────┴─┴─┴──┴──────┘
